【裁判字號】    89,易,537
【裁判日期】    890412
【裁判案由】    竊盜等
【裁判全文】
臺灣桃園地方法院刑事判決                          八十九年度易字第五三七號
    公  訴  人  臺灣桃園地方法院檢察署檢察官
    被      告  乙○○○○
右列被告因竊盜案件，經檢察官提起公訴（八十九年度偵字第二０一一號），本院判
決如左：
        主  文
乙○○○○  ＡＵＲＹ  ＣＯＲＰＵＺ竊盜，處有期徒刑參月，應於刑之執行完畢或
赦免後，驅逐出境。
變造甲○○○○ＮＤＥＺ  ＭＡＲＩＳＡ  ＣＡＬＩＣＡ之外僑居留證影本上相片壹
張及扣案變造外僑居留證影本壹紙均沒收。
        事  實
一、乙○○○○  ＡＵＲＹ  ＣＯＲＰＵＺ為菲律賓國人，於民國八十七年十月一日
    經家易有限公司合法聘僱來台，在嘉義縣大林鎮平林里下潭底二十四號楊春霖家
    宅工作，居留效期至八十八年九月三十日止，嗣於八十七年十月二十九日逃逸。
    詎乙○○○○  ＡＵＲＹ  ＣＯＲＰＵＺ為掩飾其為逃逸外勞之身分，竟意圖為
    自己不法之所有，於八十八年八月間，在台北市某教會，竊取菲律賓國人甲○○○○ＮＤＥＺ  ＭＡＲＩＳＡ  ＣＡＬＩＣＡ所有，由桃園縣警察局所核發外僑
    居留證之影本一紙，得手後旋於同年九月間，持至桃園縣大溪鎮某照相館黏貼本
    人相片後央請不知情之店員加以影印，而變造該外僑居留證影本，嗣於八十九年
    一月二日十四時許，在台中縣警察局烏日分局經警盤查，乙○○○○  ＡＵＲＹ
      ＣＯＲＰＵＺ竟持上開經變造之外僑居留證影本，冒稱其為甲○○○○ＮＤＥ
    Ｚ  ＭＡＲＩＳＡ  ＣＡＬＩＣＡ而為行使，足生損害於甲○○○○ＮＤＥＺ
    ＭＡＲＩＳＡ  ＣＡＬＩＣＡ及警察機關對於外僑管理之正確性。經警聯絡甲○○○○ＮＤＥＺ  ＭＡＲＩＳＡ  ＣＡＬＩＣＡ之雇主丙○○帶回乙○○○○
    ＡＵＲＹ  ＣＯＲＰＵＺ，經丙○○發現有異，始查知上情，並扣得上開變造外
    僑居留證影本一紙。
二、案經桃園縣警察局大溪分局報請臺灣桃園地方法院檢察署檢察官偵查起訴。
        理  由
一、訊據被告乙○○○○  ＡＵＲＹ  ＣＯＲＰＵＺ固不否認於右揭時、地，在甲○○○○ＮＤＥＺ  ＭＡＲＩＳＡ  ＣＡＬＩＣＡ外僑居留證影本上黏貼自己相片
    ，復委請不知情之照相館店員代為影印而變造上開外僑居留證影本之事實，然矢
    口否認涉有竊盜及行使變造外僑居留證影本之事實，辯稱：伊與甲○○○○ＮＤ
    ＥＺ  ＭＡＲＩＳＡ  ＣＡＬＩＣＡ係屬表姊妹關係，該外僑居留證影本係因伊
    無居留證，故甲○○○○ＮＤＥＺ  ＭＡＲＩＳＡ  ＣＡＬＩＣＡ交付囑其影印
    ，並未持以使用云云。經查，被告為菲律賓國人，於八十七年十月一日經家易有
    限公司合法聘僱來台，在嘉義縣大林鎮平林里下潭底二十四號楊春霖家宅工作，
    居留效期至八十八年九月三十日止，嗣於八十七年十月二十九日逃逸，有居留外
    僑作業外僑詳細資料、外僑居留證、護照影本及入出境登記表等影本附卷可稽。
    被告係於八十九年一月二日十四時三十分許，在台中縣警察局烏日分局被警盤查
    ，被告乃持上開經變造外僑居留證影本受檢，經台中縣警察局烏日分局警員電請
    甲○○○○ＮＤＥＺ  ＭＡＲＩＳＡ  ＣＡＬＩＣＡ之雇主丙○○帶回，後經丙○○發現並非其所僱用外勞始報警查辦等情，業經證人丙○○證述綦詳，並有桃
    園縣警察局大溪分局刑事案件報告書在卷可按。且被告亦自承當時確以甲○○○○ＮＤＥＺ  ＭＡＲＩＳＡ  ＣＡＬＩＣＡ之名應訊，足見其確有表明其係前開
    經變造之外僑居留證所指之甲○○○○ＮＤＥＺ  ＭＡＲＩＳＡ  ＣＡＬＩＣＡ
    ，而行使該變造外僑居留證之行為，其行使變造外僑居留證之犯行堪以認定。又
    甲○○○○ＮＤＥＺ  ＭＡＲＩＳＡ  ＣＡＬＩＣＡ所有之外僑居留證影本係於
    八十八年八月間在台北市某教會失竊一節，業據證人甲○○○○ＮＤＥＺ  ＭＡ
    ＲＩＳＡ  ＣＡＬＩＣＡ證述明確，且證人甲○○○○ＮＤＥＺ  ＭＡＲＩＳＡ
      ＣＡＬＩＣＡ在警訊時當面指認被告後，仍堅陳不認識被告且無何親屬關係，
    被告辯稱上開外僑居留證係甲○○○○ＮＤＥＺ  ＭＡＲＩＳＡ  ＣＡＬＩＣＡ
    交付云云，自不足取。參之證人甲○○○○ＮＤＥＺ  ＭＡＲＩＳＡ  ＣＡＬＩ
    ＣＡ證稱在前揭失竊外僑居留證影本之時、地確親見被告在場，足認其所失竊之
    外僑居留證確係遭被告竊取，被告猶空言否認竊盜，顯為圖卸之詞，不值憑信。
    此外，復有上開經變造之外僑居留證一紙扣案可證，本案事證明確，被告犯行堪
    以認定，應予依法論科。
二、核被告竊取甲○○○○ＮＤＥＺ  ＭＡＲＩＳＡ  ＣＡＬＩＣＡ外僑居留證影本
    ，係犯刑法第三百二十條第一項之竊盜罪。第按影本與原本可有相同之效果，如
  將原本予以影印後，將影本之部分內容竄改，重加影印，其與無制作權人將其原
    本竄改，作另一表示其意思者無異。被告以己相片換貼於人甲○○○○ＮＤＥＺ
      ＭＡＲＩＳＡ  ＣＡＬＩＣＡ之外僑居留證影本加以影印，復持以行使，核其
    所為係犯刑法第二百十六條行使第二百十二條之變造特種文書罪。被告影印上開
    外僑居留證影本，係利用不知情之照相館人員為之，為間接正犯。被告變造前開
    外僑居留證影本之低度行為，為其行使之高度行為吸收，爰不另論罪。所犯上開
    二罪，有方法結果之牽連關係，應從一重之竊盜罪處斷。爰審酌被告犯罪之動機
    、目的、手段及犯罪後態度等一切情狀，量處如主文所示之刑。被告係外國人，
    應至刑之執行完畢或赦免後，驅逐出境。變造甲○○○○ＮＤＥＺ  ＭＡＲＩＳ
    Ａ  ＣＡＬＩＣＡ外僑居留證影本上之被告相片一張及扣案變造外僑居留證影本
    一紙，均係被告所有供犯罪所用之物，上開相片雖未扣案，然不能證明已經滅失
    ，均併依刑法第三十八條第一項第二款宣告沒收。
據上論斷，應依刑事訴訟法第第二百九十九條第一項前段，刑法第三百二十條第一項
、第二百十六條、第二百十二條、第五十五條、第九十五條、第三十八條第一項第二
款，罰金罰鍰提高標準條例第一條前段，判決如主文。
本案經檢察官鍾雅蘭到庭執行職務。
中      華      民      國    八十九    年      四      月     十二     日
                                臺灣桃園地方法院刑事第一庭
                                    法  官  熊  祥  雲
右正本證明與原本無異。
如不服本判決，應於判決送達後十日內向本院提出上訴狀( 應附繕本 )，上訴於
臺灣高等法院。
                                    書記官  沈  秀  珍
中      華      民      國     八十九    年     四       月     十五    日
附錄本判決論罪科刑依據之法條：
刑法第三百二十條
意圖為自己或第三人不法之所有，而竊取他人之動產者，為竊盜罪，處五年以下有期
徒刑、拘役或五百元以下罰金。
意圖為自己或第三人不法利益，而竊佔他人之不動產者，依前項之規定處斷。
前二項之未遂犯罰之。
刑法第二百十六條
行使第二百十條至第二百十五條之文書者，依偽造、變造文書或登載不實事項或使登
載不實事項之規定處斷。
刑法第二百十二條
偽造、變造護照、旅券、免許證、特許證及關於品行、能力、服務或其他相類之證書
、介紹書，足以生損害於公眾或他人者，處一年以下有期徒刑，拘役或三百元以下罰
金。


司法院資訊處製作；財團法人民間司法改革基金會備份。
